最高法院刑事判決                                八十六年度台上字第七七七號
    上訴人  甲○○
右上訴人因違反稅捐稽徵法案件，不服台灣高等法院中華民國八十五年九月二十四日
第二審判決（八十五年度上訴字第二五二二號，起訴案號：前台灣台北地方法院士林
分院檢察署八十四年度偵字第二五九八號），提起上訴，本院判決如左：
    主  文
上訴駁回。
    理  由
按刑事訴訟法第三百七十七條規定，上訴於第三審法院，非以判決違背法令為理由，
不得為之。是提起第三審上訴，應以原判決違背法令為理由，係屬法定要件。如果上
訴理由狀並未依據卷內訴訟資料，具體指摘原判決不適用何種法則或如何適用不當，
或所指摘原判決違法情事，顯與法律規定得為第三審上訴理由之違法情形，不相適合
時，均應認其上訴為違背法律上之程式，予以駁回。
本件上訴人甲○○上訴意旨略謂：上訴人在原審辯稱富美印刷事業有限公司（下稱富
美公司）聘任張麗華為外務員所支付之薪資，係交由張太山轉交張麗華，而張麗華又
堅稱未向富美公司領得薪資，則實情如何，自有傳喚張麗華、張太山到庭與上訴人進
行對質之必要，原審未為此項證據之調查，顯然違法；又張太山在台灣澎湖地方法院
訊問時，供稱交付上訴人介紹工作用之戶籍謄本內有張麗華之身分資料，原審自應調
取張太山之戶籍資料，以查明當時張麗華、張太山二人之戶籍是否同設一處，原審未
予調查，亦屬違法云云。並隨狀提出租約影本等證物，請求本院宣告緩刑。
惟查刑事訴訟法第一百八十四條第二項僅規定因發見真實之必要，「得」依職權或依
被告之聲請，命證人與被告對質，故應否對質，屬於事實審法院自由裁量之職權，自
不得任意指為違法。原判決依據張麗華在檢察官偵查中及第一審審理時之指訴，與證
人張太山於第一審囑託台灣澎湖地方法院訊問時供述之證言，暨上訴人所提出其上並
無張太山或張麗華簽章認可註記之張麗華薪資表、所得扣繳暨免扣繳憑單、綜合所得
稅核定通知書等證據，認定上訴人有其事實欄所載之犯行，並說明上訴人在原審所為
否認犯罪之辯解，不足採信之理由，因而維持第一審論處上訴人公司負責人為納稅義
務人，以不正當方法逃漏稅捐罪刑之判決，駁回上訴人在第二審之上訴。則原審既已
依法調查張麗華、張太山二人，縱未使該二位證人與上訴人對質，此乃原審自由裁量
之職權，殊無違背法令之可言。又是否屬應於審判期日調查之證據，應以該證據所證
明者，能否推翻原判決所確認之事實，而得據以為不同之認定為斷，倘非待證事實所
關之重要徵點，即欠缺其調查之必要性，自非屬於上開應行調查證據之範圍，縱未加
以調查，仍無違法情事。本件原判決已確認上訴人為負責人之富美公司，明知未僱用
張麗華為該公司員工，竟故意虛列張麗華之薪資所得於民國八十一年度之各類所得扣
繳暨免扣繳憑單上，據以申報，逃漏富美公司當年度之營利事業所得稅等情，足徵張
麗華、張太山二人於八十一年間，戶籍是否同設一處，均不足以影響原判決所確認之
事實，自不得執為適法之第三審上訴理由。上訴意旨，並未針對卷內之證據資料，具
體指摘原判決如何違背法令，應認其上訴為違背法律上之程式，予以駁回。又本件既
應依法從程序上為駁回上訴之判決，其提出租約影本等件請求宣告緩刑，自無從審酌
，併予明。
據上論結，應依刑事訴訟法第三百九十五條前段，判決如主文。
中      華      民      國    八十六    年      二      月    二十一    日
                              最高法院刑事第二庭
                                  審判長法官  施  文  仁
                                        法官  陳  炳  煌
                                        法官  張  淳  淙
                                        法官  洪  文  章
                                        法官  林  錦  芳
      右正本證明與原本無異
                                              書  記  官
中      華      民      國    八十六    年      二      月    二十六    日
